【裁判字號】    99,訴緝,9
【裁判日期】    990226
【裁判案由】    妨害風化
【裁判全文】
臺灣彰化地方法院刑事判決               99年度訴緝字第9號
公  訴  人  臺灣彰化地方法院檢察署檢察官
被      告  甲○○
上列被告因妨害風化案件，經檢察官提起公訴（98年度偵字第90
55號），本院裁定以簡式審判程序審理，判決如下：
    主  文
甲○○共同意圖使女子與他人為猥褻之行為，而容留以營利，處
有期徒刑伍月，如易科罰金，以新臺幣壹仟元折算壹日。扣案之
帳單陸張、碗公貳個、骰子捌個均沒收。
    犯罪事實
一、甲○○係彰化縣和美鎮○○路○段441巷2號「奇異國小吃部
    」之負責人，自98年9月初某日起，僱用蘇金發（已先行審
    結）為現場負責人，負責管理小吃部全部事務，並僱用周愿
    賢、曾書尉（均已先行審結）負責接待客人及換發毛巾之工
    作。甲○○、蘇金發、周愿賢與曾書尉共同基於意圖使女子
    與他人為猥褻行為而容留、媒介以營利之犯意聯絡與行為分
    擔，並均與阮垂莊、林恩媛等女子共同基於意圖營利而意圖
    供在場男客觀覽，公然為猥褻行為之犯意聯絡與行為分擔，
    在奇異國小吃部之不特定人均得隨時出入之102包廂，由阮
    垂莊、林恩媛等越南籍女子，為前來消費之男客坐檯陪酒。
    其收費方式為除包廂費用每2小時為新台幣（以下同）1000
    元外，每位小姐以每2個小時為1檯計費，每檯向男客收取
    600 元，女服務生可得500元，餘100元由店家取得。阮垂莊
    、林恩媛於坐檯時，除陪同男客喝酒、唱歌外，且以擲骰子
    比大小為遊戲，擲輸之人即脫衣，阮垂莊、林恩媛因此均脫
    光上衣及裙子僅穿著內褲，而裸露乳房，而為在客觀上足以
    誘起他人性慾之猥褻行為，以資營利。嗣於98年10月13日22
    時30 分許，警員喬裝男客佯至該店消費，經蘇金發安排阮
    垂莊、林恩媛等人至包廂為喬裝為男客之警員坐檯，俟阮垂
    莊、林恩媛為炒熱包廂氣氛並賺取坐檯小費，脫光衣物而為
    猥褻之行為時，經警員表示身分當場查獲，並扣得帳單6張
    、碗公2個及骰子8個等物。
二、案經彰化縣警察局和美分局報告臺灣彰化地方法院檢察署檢
    察官偵查起訴。
    理  由
一、按除被告所犯為死刑、無期徒刑、最輕本刑為三年以上有期
    徒刑之罪或高等法院管轄第一審案件者外，於刑事訴訟法第
    273條第1項程序進行中，被告先就被訴事實為有罪之陳述時
    ，審判長得告知被告簡式審判程序之旨，並聽取當事人、代
    理人、辯護人及輔佐人之意見後，裁定進行簡式審判程序；
    除簡式審判程序、簡易程序及第376條第1款、第2款所列之
    罪之案件外，第一審應行合議審判，刑事訴訟法第273條之1
    第1項、第284條之1分別定有明文。本件被告甲○○所犯係
    死刑、無期徒刑、最輕本刑為三年以上有期徒刑或高等法院
    管轄第一審案件以外之罪，並於本院行準備程序時就被訴事
    實為有罪之陳述，本院合議庭依前揭規定，經評議結果，裁
    定改由受命法官獨任行簡式審判程序，先予敘明。
二、上開犯罪事實，業據被告甲○○於本院準備程序、審理時坦
    承不諱，並核與證人即警員王耀緯、林俊宏於偵查中證述坐
    檯小姐如何為前述猥褻行為之情節相符，復有現場蒐證照片
    及帳單6張、碗公2個及骰子8個扣案可稽，足認被告自白與
    事實相符。本件事證明確，被告犯行堪以認定，應予依法論
    科。
三、按刑法第231條第1項條文中所謂之容留係指收容留置而言，
    如提供與他人為猥褻行為之場所是，而媒介則係居間仲介之
    意（最高法院91年度台上字第4349、4374、4431號判決意旨
    參照）；刑法第231條所規定媒介與容留之犯罪態樣，固不
    以兼有為限，如有其一，罪即成立，惟若兼有之而行為人同
    一時（即媒介後進而容留為猥褻之行為），仍應包括構成一
    罪，媒介之低度行為為容留之高度之行為所吸收，僅論以容
    留行為（最高法院78年度台上字第2186號、95年度台上字第
    321號判決參照）。查被告甲○○意圖使女子阮垂莊、林恩
    媛與不特定之成年男客為猥褻行為，先將上開女子容留在共
    同經營之小吃店內擔任服務小姐，繼而由渠等媒介小姐與不
    特定成年男客為猥褻行為，並從猥褻行為對價中抽取對價營
    利，核甲○○所為，係犯刑法第231條第1項之意圖使女子與
    他人為猥褻行為而容留以營利罪。被告媒介之低度行為，應
    為容留之高度行為所吸收，不另論罪。另被告甲○○與蘇金
    發、周愿賢、曾書尉四人間就上開犯行，有犯意之聯絡及行
    為之分擔，俱為共同正犯。另被告甲○○犯刑法第234條第2
    項之意圖營利，供人觀覽，公然為猥褻之行為罪；被告甲○
    ○與蘇金發、周愿賢、曾書尉、阮垂莊、林恩媛就上揭公然
    猥褻之犯行間，有犯意聯絡及行為分擔，均為共同正犯。被
    告甲○○以一經營行為同時觸犯上揭刑法第231條第1項、同
    法第234條第2項二罪名，為想像競合犯，應僅論以較重之刑
    法第231條第1項之罪。再按，刑事法若干犯罪行為態樣，本
    質上原具有反覆、延續實行之特徵，立法時既予特別歸類，
    定為犯罪構成要件之行為要素，則行為人基於概括之犯意，
    在密切接近之一定時、地持續實行之複次行為，倘依社會通
    念，於客觀上認為符合一個反覆、延續性之行為觀念者，於
    刑法評價上，即應僅成立一罪。學理上所稱「集合犯」之職
    業性、營業性或收集性等具有重複特質之犯罪均屬之，例如
    經營、從事業務、收集、販賣、製造、散佈等行為概念者是
    （最高法院95年度台上字第4686號判決參照），衡以意圖使
    女子與他人為猥褻行為之行為，而容留以營利者，依其犯罪
    內容，客觀上本即有於短時內密集、反覆實行犯罪之性質，
    行為人主觀上亦係基於反覆實施之犯意為之。本件被告甲○
    ○在小吃店內，容留、媒介已成年之坐檯小姐與到店之不特
    定之成年男客為如犯罪事實欄所示之猥褻行為，並從中收取
    利益，足見被告甲○○有長期經營計劃，並非偶爾為之之犯
    罪形態，顯係反覆以同種類之意圖使女子與他人為猥褻之行
    為而媒介以營利之行為為目的之社會活動之職業性犯罪無訛
    ，且此營業性行為，均係每日持續進行，未曾間斷，是被告
    甲○○之容留、媒介猥褻行為以營利，顯具有反覆、延續實
    行之特徵，從而在行為概念上，均應評價認係包括一罪之集
    合犯，附此說明。爰審酌被告甲○○為圖一己私利，為本案
    犯行，所為敗壞社會秩序及善良風俗程度非輕，惟已坦承犯
    行，及其智識程度等一切情狀，量處如主文所示之刑，並諭
    知易科罰金之折算標準，以示懲儆。
四、末按刑法第38條第3項係規定「犯人」所有供犯罪所用之物
    ，得宣告沒收，並非規定屬「被告」所有之物，始得宣告沒
    收，而共同正犯於意思聯絡範圍內，組成一共犯團體，團體
    中之任何成員均為「犯人」，供犯罪所用之物，只要屬於「
    犯人」所有，均得宣告沒收，不以必屬於本件被告所有者為
    限（最高法院92年度臺上字第787號判決要旨參照），此即
    刑法學理上「共犯連帶沒收」理論；準此，數人共同犯罪之
    情形時，就因犯罪依法沒收之物，不論究係為共犯何人所有
    ，就各共犯之判決均應宣告沒收之從刑。查扣案之帳單6張
    、碗公2個及骰子8個，係被告甲○○所有，且為本件意圖使
    女子與人為猥褻之行為，而容留以營利罪所用之物，均應依
    刑法第38條第1項第2款規定宣告沒收。
據上論斷，應依刑事訴訟法第273條之1第1項、第299條第1項前
段、刑法第28條、第231條第1項、第234條第2項、第55條、第41
條第1項前段、第38條第1項第2款，刑法施行法第1條之1第1項、
第2項但書，判決如主文。
本案經檢察官林依成到庭執行職務
中    華    民    國    99    年    2   月     26    日
                  刑事第四庭  法  官 吳俊螢
以上正本證明與原本無異。
如不服本判決應於收受判決後10日內向本院提出上訴書狀，並應
敘述具體理由。其未敘述上訴理由者，應於上訴期間屆滿後20日
內向本院補提理由書 (均須按他造當事人之人數附繕本)「 切勿
逕送上級法院」。
中    華    民    國    99    年    2   月     26    日
                              書記官 林怡吟
附錄本案論罪科刑法條：
中華民國刑法第231條
意圖使男女與他人為性交或猥褻之行為，而引誘、容留或媒介以
營利者，處5 年以下有期徒刑，得併科10萬元以下罰金。以詐術
犯之者，亦同。
公務員包庇他人犯前項之罪者，依前項之規定加重其刑至二分之
中華民國刑法第234條
（公然猥褻罪）
意圖供人觀覽，公然為猥褻之行為者，處 1 年以下有期徒刑、
拘役或 3 千元以下罰金。
意圖營利犯前項之罪者，處 2 年以下有期徒刑、拘役或科或併
科 1 萬元以下罰金。

司法院資訊處製作；財團法人民間司法改革基金會備份。
